【裁判字號】    99,聲減,67
【裁判日期】    990609
【裁判案由】    聲請減刑及定應執行刑
【裁判全文】
臺灣板橋地方法院刑事裁定              99年度聲減字第67號
聲  請  人  臺灣板橋地方法院檢察署檢察官
受  刑  人  甲○○
上列受刑人因違反毒品危害防制條例等案件，已經判決罪刑確定
，聲請人聲請減刑（99年度聲減字第61號），本院裁定如下：
    主  文
甲○○犯如附表所示之罪，均減刑詳附表所載，應執行有期徒刑
肆月，如易科罰金，以銀元佰元即新臺幣玖佰元折算壹日。
    理  由
一、查受刑人甲○○於附表所示日期犯如附表所示之罪，經本院
    判處如附表所示之刑，經確定在案，茲檢察官以受刑人所犯
    如附表所示之罪，其犯罪時間，在民國96年4 月24日以前，
    合於減刑條件，聲請予以減刑並定其應執行之刑，併諭知易
    科罰金之折算標準。
二、按數罪併罰，有二裁判以上者，依刑法第51條規定，定其應
    執行刑，刑法第53條定有明文。又行為後法律有變更者，適
    用行為時之法律。但行為後之法律有利於行為人者，適用最
    有利於行為人之法律，刑法第2 條第1 項定違禁物。本件受
    刑人於裁判確定前犯如附表所載之罪，均係於95年7 月1 日
    前犯之，而受刑人行為後，刑法第51條、第41條業經修正，
    並於94年2 月2 日經總統以華總一義字第09400014901 號令
    公布，且自95年7 月1 日施行，修正前刑法第51條第5 款規
    定：「宣告多數有期徒刑者，於各刑中之最長期以上，各刑
    合併之刑期以下，定其刑期。但不得逾二十年」，修正後刑
    法第51條第5 款則規定：「宣告多數有期徒刑者，於各刑中
    之最長期以上，各刑合併之刑期以下，定其刑期。但不得逾
    三十年」，兩者比較結果，修正後刑法並非較有利於受刑人
    ；又修正前刑法第41條第1 項前段係規定：「犯最重本刑為
    五年以下有期徒刑以下之刑之罪，而受六個月以下有期徒刑
    或拘役之宣告，因身體、教育、職業、家庭之關係或其他正
    當事由，執行顯有困難者，得以一元以上三元以下（銀元）
    折算一日，易科罰金」，又其行為時之易科罰金折算標準，
    修正前罰金罰鍰提高標準條例第2 條（現已刪除）規定，就
    其原定數額提高為一百倍折算一日，則本件受刑人行為時之
    易科罰金折算標準，應以銀元三百元折算一日，經折算為新
    臺幣後，應以新臺幣九百元折算為一日，而修正後之刑法第
    41條第1 項前段則規定：「犯最重本刑為五年以下有期徒刑
    以下之刑之罪，而受六個月以下有期徒刑或拘役之宣告者，
    得以新臺幣一千元、二千元或三千元折算一日，易科罰金」
    ，比較修正前後之易科罰金折算標準，以95年7 月1 日修正
    公布施行前之規定，較有利於受刑人，是應依刑法第2 條第
    1 項前段之規定，適用修正前刑法第51條第5 款及第41條第
    1 項前段、修正前罰金罰鍰提高標準條例第2 條規定，就受
    刑人所犯如附表所載之罪定其應執行之刑並諭知易科罰金之
    折算標準。
三、按經撤銷緩刑之宣告或假釋者，仍應依本條例規定聲請裁定
    減刑，中華民國九十六年罪犯減刑條例第2 條第2 項後段定
    有明文；又二以上裁判各宣告之有期徒刑，接續執行時，如
    執行中假釋出獄，須假釋期滿，殘刑均已執行後，始可認為
    執行完畢（最高法院88年臺非字第218 號判決要旨參照）。
    查受刑人因犯如附表所示之罪，經本院於94年2 月17日以94
    年度訴字第42號分別判處有期徒刑六月、三月，並定其應執
    行刑為有期徒刑八月，緩刑三年，緩刑期內付保護管束，於
    94年3 月7 日確定。又於94年間因違反槍砲彈藥刀械管制條
    例案件，經本院於94年12月30日以94年度訴字第2568號判處
    有期徒刑三年二月，併科罰金新臺幣（下同）五萬元，罰金
    部分如易服勞役以九百元折算一日確定；又於94年間因施用
    第一級、第二級毒品案件，經本院以94年度訴字第2011號分
    別判處有期徒刑八月、五月，其中施用第一級毒品部分未經
    上訴而確定，施用第二級毒品部分經檢察官上訴後，由臺灣
    高等法院以94年度上訴字第3860號撤銷原判決，改判為有期
    徒刑六月確定，嗣經臺灣高等法院以96年度聲減字第821 號
    裁定各減其刑期二分之一後，與上開違反槍砲彈藥刀械管制
    條例案件就有期徒刑部分定執行刑為有期徒刑三年八月確定
    ，前揭緩刑亦經撤銷。上開各罪刑經接續執行後（含易服勞
    役），於98年1 月14日縮短刑期假釋出監，嗣受刑人因假釋
    期間內更犯施用第一級、第二級毒品罪，經本院於99年2 月
    26日以99年度訴字第218 號分別判處有期徒刑九月、五月，
    應執行刑為有期徒刑一年，於99年3 月15日確定，上開假釋
    業經撤銷獲准，而應再入監執行殘刑一年五月又五日等情，
    有上開刑事判決、臺灣高等法院被告前案紀錄表、法務部函
    及臺灣宜蘭監獄報請撤銷假釋報告表各一件在卷可憑，是檢
    察官聲請就受刑人附表所列未執行完畢之各罪，聲請減刑，
    ，並定其應執行之刑，於法尚無不合，應予准許。
四、經核尚無不合，應予准許。爰依中華民國96年罪犯減刑條例
    第2 條第1 項第3 款、第2 項但書、第8 條第1 項、第9 條
    、第10條第2 項，刑法第2 條第1 項前段、第51條第5 款（
    修正前）、第41條第1 項前段（修正前），罰金罰鍰提高標
    準條例第2 條（修正前），裁定如主文。
中    華    民    國    99    年    6     月    9     日
                    刑事第十一庭    法  官  張江澤
以上正本證明與原本無異。
如不服本裁定，應於裁定送達後5 日內向本院提出抗告狀。
                                    書記官  梁宜庭
中    華    民    國    99    年    6     月    9     日
附表：受刑人甲○○減刑及定應執行之刑案件一覽表
┌───────┬───────────┬───────────┐
│  編      號  │          1           │         2            │
├───────┼───────────┼───────────┤
│  罪      名  │施用第一級毒品        │施用第二級毒品        │
├───────┼───────────┼───────────┤
│  宣  告  刑  │有期徒刑六月          │有期徒刑三月          │
├───────┼───────────┼───────────┤
│  所 犯 法 條 │毒品危害防制條例第10條│毒品危害防制條例第10條│
│              │第1 項                │第2 項                │
├───────┼───────────┼───────────┤
│  犯 罪 日 期 │93年5 月25日          │93年5 月25日          │
├───────┼───────────┼───────────┤
│  偵 查 機 關 │臺灣板橋地方法院檢察署│臺灣板橋地方法院檢察署│
│   及 案 號   │93年度毒偵字第4815號  │93年度毒偵字第4815號  │
├───┬───┼───────────┼───────────┤
│      │法院  │臺灣板橋地方法院      │臺灣板橋地方法院      │
│      ├───┼───────────┼───────────┤
│最  後│案號  │94年度訴字第42號      │94年度訴字第42號      │
│事實審├───┼───────────┼───────────┤
│      │判決  │94年2 月17日          │94年2 月17日          │
│      │日期  │                      │                      │
├───┼───┼───────────┼───────────┤
│      │法院  │臺灣板橋地方法院      │臺灣板橋地方法院      │
│      ├───┼───────────┼───────────┤
│確  定│案號  │94年度訴字第42號      │94年度訴字第42號      │
│判  決├───┼───────────┼───────────┤
│      │判決確│94年3 月7 日          │94年3 月7 日          │
│      │定日期│                      │                      │
├───┴───┼───────────┼───────────┤
│合於中華民國96│第2 條第1 項第3 款    │第2 條第1 項第3 款    │
│年罪犯減刑條例│                      │                      │
├───────┼───────────┼───────────┤
│減刑後刑期    │有期徒刑三月，如易科罰│有期徒刑一月又十五日，│
│              │金，以銀元三百元即新臺│如易科罰金，以銀元三百│
│              │幣九百元折算壹日      │元即新臺幣九百元折算壹│
│              │                      │日                    │
└───────┴───────────┴───────────┘

司法院資訊處製作；財團法人民間司法改革基金會備份。
